---
title: "questions_autoroutes"
author: "Romain Loup"
date: "2024-12-03"
output: html_document
---

```{r setup, include=FALSE}
knitr::opts_chunk$set(echo = TRUE)
```

# Votations 24 novembre "routes nationales"

## *Objectif* : expliquer la géographie de refus à l’extension de 6 projets autoroutiers

### Contexte :

-	Débats sur la transition mobilitaire, remise en question de l’automobilité, etc.
-	Intérêt d’une votation à l’échelle nationale pour analyser le soutien/l’opposition à l’extension du réseau autoroutier

### Étape I : carte descriptive

A faire : inverser oui/non

Choroplète
```{r pressure, echo=FALSE}
leaflet(ch_aggregated) %>%
  # addProviderTiles(providers$CartoDB.Positron) %>%
  addProviderTiles(providers$CartoDB.DarkMatter) %>%
  setView( lat=46.637785, lng=8.2 , zoom=7) %>%
  # municipality polygons
  addPolygons(
    fillColor = palDiv(yes$X6730),
    fillOpacity = 0.9,
    color = "white",
    weight = 0.1,
    opacity = 1,
    highlight = highlightOptions(
      weight = 2,
      color = "#666",
      fillOpacity = 0.7,
      bringToFront = TRUE,
      sendToBack = TRUE),
    label = paste0(ch_aggregated$NAME, ": ", round(yes[,46], 2), "%"),
    smoothFactor = 0.2,
    # group = "MDS fac. 1",
  ) %>%
  addPolygons(data = lakes,
              weight = 0.7,
              fillColor = "#dddddd",
              fillOpacity = 1,
              color = "white",
              highlight = highlightOptions(
                weight = 1,
                color = "#666",
                fillOpacity = 1,
                bringToFront = TRUE),
              label = lakes$NAME,
              labelOptions = labelOptions(
                style = list(
                  "color" = "#666",
                  "font-style" = "italic"
                )),
              smoothFactor = 0.2,
              group = c("lakes")) %>%
  addLayersControl(
    # baseGroups = c("MDS fac. 1","MDS fac. 2"), # groups separated by municipality
    overlayGroups = c("lakes"),
    options = layersControlOptions(collapsed = TRUE)
  ) %>%
  addScaleBar(position = "bottomright", options = scaleBarOptions(imperial = F)) %>%
  # Ajout de la légende
  addLegend(
    pal = palDiv,
    values = swiss_data_muni$resultat.jaStimmenInProzent,
    position = "bottomright",
    title = "Oui (%)",
    labFormat = labelFormat(suffix = "%"),
    opacity = 0.9
  )
```


```{r pressure, echo=FALSE}
communes_centres
# leaflet(ch_aggregated) %>%
#   # addProviderTiles(providers$CartoDB.Positron) %>%
#   addProviderTiles(providers$CartoDB.DarkMatter) %>%
#   setView(lat = 46.637785, lng = 8.2, zoom = 7) %>%
#   # Ajout des lacs
#   addPolygons(
#     data = lakes,
#     weight = 0.7,
#     fillColor = "#dddddd",
#     fillOpacity = 1,
#     color = "white",
#     highlight = highlightOptions(
#       weight = 1,
#       color = "#666",
#       fillOpacity = 1,
#       bringToFront = TRUE
#     ),
#     label = lakes$NAME,
#     labelOptions = labelOptions(
#       style = list(
#         "color" = "#666",
#         "font-style" = "italic"
#       )
#     ),
#     smoothFactor = 0.2,
#     group = c("lakes")
#   ) %>%
#   # Add proportional symbols
#   addCircles(
#     lng = ~communes_centres$longitude,
#     lat = ~communes_centres$latitude,
#     weight = 1,        # Bordure des cercles
#     # radius = ~yes[,46] * 5000,  # Ajustez le multiplicateur pour l'échelle des cercles
#     radius = ~f^0.57 * 100000,  # Ajustez le multiplicateur pour l'échelle des cercles
# 
#     color = "white",   # Couleur de la bordure
#     fillColor = ~palDiv(yes$X6730),  # Couleur des cercles proportionnelle aux valeurs
# 
#     fillOpacity = 0.9,
#     label = ~paste0(NAME, ": ", round(yes[,46], 2), "%"),  # Infobulle
#     highlightOptions = highlightOptions(
#       weight = 2,
#       color = "#666",
#       fillOpacity = 0.7,
#       bringToFront = TRUE
#     )
#   ) %>%
#   addLayersControl(
#     overlayGroups = c("lakes"),
#     options = layersControlOptions(collapsed = TRUE)
#   ) %>%
#   addScaleBar(position = "bottomright", options = scaleBarOptions(imperial = FALSE)) %>%
#   # Ajout de la légende
#   addLegend(
#     pal = palDiv,
#     values = swiss_data_muni$resultat.jaStimmenInProzent,
#     position = "bottomright",
#     title = "Oui (%)",
#     labFormat = labelFormat(suffix = "%"),
#     opacity = 0.9
#   )

# v2

# Trier les données par rayon (décroissant)
dataSetCircles = communes_centres
dataSetCircles$f = f
dataSetCircles$vote = yes$X6730
dataSetCircles = dataSetCircles[order(-f^0.57), ]

leaflet(ch_aggregated) %>%
  addProviderTiles(providers$CartoDB.Positron) %>%
  # addProviderTiles(providers$CartoDB.DarkMatter) %>%
  setView(lat = 46.637785, lng = 8.2, zoom = 7) %>%
  # Ajout des lacs
  addPolygons(
    data = lakes,
    weight = 0.7,
    fillColor = "#dddddd",
    fillOpacity = 1,
    color = "white",
    highlight = highlightOptions(
      weight = 1,
      color = "#666",
      fillOpacity = 1,
      bringToFront = TRUE
    ),
    label = lakes$NAME,
    labelOptions = labelOptions(
      style = list(
        "color" = "#666",
        "font-style" = "italic"
      )
    ),
    smoothFactor = 0.2,
    group = c("lakes")
  ) %>%
  # Ajout des cercles proportionnels
  addCircles(
    lng = ~longitude,
    lat = ~latitude,
    data = dataSetCircles,  # Utilisation des données triées
    weight = 1,                      # Bordure des cercles
    radius = ~f^0.57 * 100000,       # Ajustez le multiplicateur pour l'échelle des cercles
    color = "white",                 # Couleur de la bordure
    fillColor = ~palDiv(vote),  # Couleur des cercles proportionnelle aux valeurs
    fillOpacity = 0.9,
    label = ~paste0(NAME, ": ", round(100*vote, 2), "%"),  # Infobulle
    highlightOptions = highlightOptions(
      weight = 2,
      color = "#666",
      fillOpacity = 0.7,
      bringToFront = TRUE
    )
  ) %>%
  addLayersControl(
    overlayGroups = c("lakes"),
    options = layersControlOptions(collapsed = TRUE)
  ) %>%
  addScaleBar(position = "bottomright", options = scaleBarOptions(imperial = FALSE)) %>%
  # Ajout de la légende
  addLegend(
    pal = palDiv,
    values = dataSetCircles$vote,
    position = "bottomright",
    title = "Oui (%)",
    labFormat = labelFormat(suffix = "%"),
    opacity = 0.9
  )

```

### Étape II : modèle

Comment expliquer la variation du % de non entre les communes ?

```{r pressure, echo=FALSE}

```