---
title: "questions_autoroutes"
author: "Romain Loup"
date: "2024-12-03"
output: html_document
---

```{r setup, include=FALSE}
knitr::opts_chunk$set(echo = TRUE)
```

# Votations 24 novembre "routes nationales"

## *Objectif* : expliquer la géographie de refus à l’extension de 6 projets autoroutiers

### Contexte :

-   Débats sur la transition mobilitaire, remise en question de l’automobilité, etc.
-   Intérêt d’une votation à l’échelle nationale pour analyser le soutien/l’opposition à l’extension du réseau autoroutier

### Étape 0 : répartition des votants

```{r pressure, echo=FALSE}
# Language: German, French, Italian, Romansh
sum(ch_aggregated_geolevels$swiss_data_muni.f[which(ch_aggregated_geolevels$language == 1)])
sum(ch_aggregated_geolevels$swiss_data_muni.f[which(ch_aggregated_geolevels$language == 2)])
sum(ch_aggregated_geolevels$swiss_data_muni.f[which(ch_aggregated_geolevels$language == 3)])
sum(ch_aggregated_geolevels$swiss_data_muni.f[which(ch_aggregated_geolevels$language == 4)])

# Typology: Urban, Intermediate, Rural
sum(ch_aggregated_geolevels$swiss_data_muni.f[which(ch_aggregated_geolevels$Typologie.urbain.rural == 1)])
sum(ch_aggregated_geolevels$swiss_data_muni.f[which(ch_aggregated_geolevels$Typologie.urbain.rural == 2)])
sum(ch_aggregated_geolevels$swiss_data_muni.f[which(ch_aggregated_geolevels$Typologie.urbain.rural == 3)])
```

### Étape I : carte descriptive
A faire : inverser oui/non

Choroplète

```{r pressure, echo=FALSE}
# Palette de couleurs PRGn ajustée
my_palette <- colorNumeric(
  palette = colorRampPalette(c("#7b3294", "#c2a5cf", "#f7f7f7", "#a6dba0", "#008837"))(100), # Transition douce entre violet et vert
  domain = NULL
)

my_palette <- colorNumeric(
  palette = colorRampPalette(c("#7b3294", "#c2a5cf", "#e7e7e7", "#d9f0d3", "#008837"))(100), # Transition plus rapide au centre
  domain = NULL
)
my_palette <- colorNumeric(
  palette = colorRampPalette(c("#7b3294", "#c2a5cf", "#e0e0e0", "#a6dba0", "#008837"))(100),
  domain = NULL
)
my_palette <- colorNumeric(
  palette = colorRampPalette(c("#7b3294", "#c2a5cf", "#d9f0d3", "#008837"))(100),
  domain = NULL
)

my_palette <- colorNumeric(
  palette = colorRampPalette(c("#762a83", "#af8dc3", "#e7d4e8", "#f7f7f7", "#d9f0d3", "#7fbf7b", "#1b7837"))(20), # Transition douce entre violet et vert
  domain = NULL
)

my_palette <- colorNumeric(
  palette = colorRampPalette(c("#ca0020", "#f4a582","#f7f7f7", "#92c5de", "#0571b0"))(100), # Transition douce entre violet et vert
  domain = NULL
)

my_palette <- colorNumeric(
  palette = colorRampPalette(c("#7b3294", "#c2a5cf", "#f7f7f7", "#a6dba0", "#008837"))(100), # Transition douce entre violet et vert
  domain = NULL
)

rev_my_palette = colorNumeric(
  palette = colorRampPalette(c("#008837","#a6dba0", "#f7f7f7", "#c2a5cf", "#7b3294"))(100), # Transition douce entre vert et violet
  domain = NULL
)

# palDiv = colorNumeric("PRGn", NULL) # color palette
leaflet(ch_aggregated) %>%
  # addProviderTiles(providers$CartoDB.Positron) %>%
  addProviderTiles(providers$CartoDB.PositronNoLabels) %>%
  setView( lat=46.637785, lng=8.2 , zoom=7) %>%
  # municipality polygons
  addPolygons(
    fillColor = my_palette(yes$X6730),
    fillOpacity = 1,
    color = "white",
    weight = 0.1,
    opacity = 1,
    highlight = highlightOptions(
      weight = 2,
      color = "#666",
      fillOpacity = 0.7,
      bringToFront = TRUE,
      sendToBack = TRUE),
    label = paste0(ch_aggregated$NAME, ": ", round(yes$X6730, 2), "%"),
    smoothFactor = 0.2,
    # group = "MDS fac. 1",
  ) %>%
  addPolygons(data = lakes,
              weight = 0.7,
              fillColor = "#dddddd",
              fillOpacity = 1,
              color = "white",
              highlight = highlightOptions(
                weight = 1,
                color = "#666",
                fillOpacity = 1,
                bringToFront = TRUE),
              label = lakes$NAME,
              labelOptions = labelOptions(
                style = list(
                  "color" = "#666",
                  "font-style" = "italic"
                )),
              smoothFactor = 0.2,
              group = c("lakes")) %>%
  addLayersControl(
    # baseGroups = c("MDS fac. 1","MDS fac. 2"), # groups separated by municipality
    overlayGroups = c("lakes"),
    options = layersControlOptions(collapsed = TRUE)
  ) %>%
  addScaleBar(position = "bottomright", options = scaleBarOptions(imperial = F)) %>%
  # Ajout de la légende
  addLegend(
    pal = rev_my_palette,
    values = swiss_data_muni$resultat.jaStimmenInProzent,
    position = "bottomright",
    title = "Oui (%)",
    # labFormat = labelFormat(suffix = "%"),
    labFormat = labelFormat(transform = function(x) sort(x, decreasing = TRUE), suffix = "%"),
    opacity = 0.9
    )
```

```{r pressure, echo=FALSE}
communes_centres
# leaflet(ch_aggregated) %>%
#   # addProviderTiles(providers$CartoDB.Positron) %>%
#   addProviderTiles(providers$CartoDB.DarkMatter) %>%
#   setView(lat = 46.637785, lng = 8.2, zoom = 7) %>%
#   # Ajout des lacs
#   addPolygons(
#     data = lakes,
#     weight = 0.7,
#     fillColor = "#dddddd",
#     fillOpacity = 1,
#     color = "white",
#     highlight = highlightOptions(
#       weight = 1,
#       color = "#666",
#       fillOpacity = 1,
#       bringToFront = TRUE
#     ),
#     label = lakes$NAME,
#     labelOptions = labelOptions(
#       style = list(
#         "color" = "#666",
#         "font-style" = "italic"
#       )
#     ),
#     smoothFactor = 0.2,
#     group = c("lakes")
#   ) %>%
#   # Add proportional symbols
#   addCircles(
#     lng = ~communes_centres$longitude,
#     lat = ~communes_centres$latitude,
#     weight = 1,        # Bordure des cercles
#     # radius = ~yes[,46] * 5000,  # Ajustez le multiplicateur pour l'échelle des cercles
#     radius = ~f^0.57 * 100000,  # Ajustez le multiplicateur pour l'échelle des cercles
# 
#     color = "white",   # Couleur de la bordure
#     fillColor = ~palDiv(yes$X6730),  # Couleur des cercles proportionnelle aux valeurs
# 
#     fillOpacity = 0.9,
#     label = ~paste0(NAME, ": ", round(yes[,46], 2), "%"),  # Infobulle
#     highlightOptions = highlightOptions(
#       weight = 2,
#       color = "#666",
#       fillOpacity = 0.7,
#       bringToFront = TRUE
#     )
#   ) %>%
#   addLayersControl(
#     overlayGroups = c("lakes"),
#     options = layersControlOptions(collapsed = TRUE)
#   ) %>%
#   addScaleBar(position = "bottomright", options = scaleBarOptions(imperial = FALSE)) %>%
#   # Ajout de la légende
#   addLegend(
#     pal = palDiv,
#     values = swiss_data_muni$resultat.jaStimmenInProzent,
#     position = "bottomright",
#     title = "Oui (%)",
#     labFormat = labelFormat(suffix = "%"),
#     opacity = 0.9
#   )

# v2

# Trier les données par rayon (décroissant)
dataSetCircles = communes_centres
dataSetCircles$f = f
dataSetCircles$vote = yes$X6730
dataSetCircles = dataSetCircles[order(-f^0.57), ]

leaflet(ch_aggregated) %>%
  # addProviderTiles(providers$CartoDB.Positron) %>%
  # addProviderTiles("Esri.WorldTerrain") %>%
  addProviderTiles(providers$CartoDB.PositronNoLabels) %>%
  # addProviderTiles(providers$CartoDB.DarkMatter) %>%
  setView(lat = 46.637785, lng = 8.2, zoom = 7) %>%
  # Ajout des lacs
  addPolygons(
    data = lakes,
    weight = 0.7,
    fillColor = "#dddddd",
    fillOpacity = 1,
    color = "white",
    highlight = highlightOptions(
      weight = 1,
      color = "#666",
      fillOpacity = 1,
      bringToFront = TRUE
    ),
    label = lakes$NAME,
    labelOptions = labelOptions(
      style = list(
        "color" = "#666",
        "font-style" = "italic"
      )
    ),
    smoothFactor = 0.2,
    group = c("lakes")
  ) %>%
  # Ajout des cercles proportionnels
  addCircles(
    lng = ~longitude,
    lat = ~latitude,
    data = dataSetCircles,  # Utilisation des données triées
    weight = 0.25,                      # Bordure des cercles
    radius = ~f^0.57 * 100000,       # Ajustez le multiplicateur pour l'échelle des cercles
    color = "black",                 # Couleur de la bordure
    fillColor = ~my_palette(vote),  # Couleur des cercles proportionnelle aux valeurs
    fillOpacity = 0.95,
    label = ~paste0(NAME, ": ", round(100*vote, 2), "%"),  # Infobulle
    highlightOptions = highlightOptions(
      weight = 2,
      color = "#666",
      fillOpacity = 0.7,
      bringToFront = TRUE
    )
  ) %>%
  addLayersControl(
    overlayGroups = c("lakes"),
    options = layersControlOptions(collapsed = TRUE)
  ) %>%
  addScaleBar(position = "bottomright", options = scaleBarOptions(imperial = FALSE)) %>%
  # Ajout de la légende
  addLegend(
    pal = rev_my_palette,
    values = round(100*dataSetCircles$vote, 2),
    position = "bottomright",
    title = "Oui (%)",
    # labFormat = labelFormat(suffix = "%"),
    labFormat = labelFormat(transform = function(x) sort(x, decreasing = TRUE), suffix = "%"),
    opacity = 0.9
  )

```

```{r pressure, echo=FALSE}
# Language F-ratio
summary(lm(yes.X6730 ~ as.character(language), data = ch_aggregated_geolevels, weights = swiss_data_muni.f))
# Typology F-ratio
summary(lm(yes.X6730 ~ as.character(Typologie.urbain.rural), data = ch_aggregated_geolevels, weights = swiss_data_muni.f))

# Typology F-ratio, residuals
summary(lm(residu_road ~ as.character(Typologie.urbain.rural), data = ch_aggregated_geolevels, weights = swiss_data_muni.f))

```
### Étape II : modèle

Comment expliquer la variation du % de non entre les communes ?

```{r pressure, echo=FALSE}
# Boxplot pondéré

```

```{r pressure, echo=FALSE}
my_palette <- colorNumeric(
  palette = colorRampPalette(c("#af8dc3", "#7fbf7b"))(100), # Transition douce entre violet et vert
  domain = NULL
)
my_palette = scale_color_brewer(n = 11, palette = "PRGn")

rev_my_palette = colorNumeric(
  palette = colorRampPalette(c("#7fbf7b", "#af8dc3"))(100), # Transition douce entre vert et violet
  domain = NULL
)
# --- Regression
# Régression pondérée 2ers facteurs MDS sur toutes les votations
reg_model = lm(resultat.jaStimmenInProzent ~ mds$V1, data = swiss_data_muni, weights = f) # faire aussi avec résidu à la place de resultat.jaStimmenInProzent 
summary(reg_model)

reg_fac1 = lm(resultat.jaStimmenInProzent ~ mds$V1, data = swiss_data_muni, weights = f)
summary(reg_fac1)

reg_fac2 = lm(resultat.jaStimmenInProzent ~ mds$V2, data = swiss_data_muni, weights = f)
summary(reg_fac2)
# Résidus
residu_road = swiss_data_muni$resultat.jaStimmenInProzent - predict(reg_model)
ch_aggregated$residu_road = residu_road

autoroutes = st_read("/Users/rloup/Documents/r_projects/vote_swiss_national_roads/autoroutes.shp") # CRS: CH1903+
autoroutes = st_transform(autoroutes, crs = 4326)
autoroutes = st_zm(autoroutes, drop = T, what = "ZM") # delete Z for Leaflet

projets_2024 = st_read("/Users/rloup/Documents/r_projects/vote_swiss_national_roads/troncons/projets_2024.shp") # CRS: CH1903+
projets_2024 = st_transform(projets_2024, crs = 4326)
projets_2024 = st_zm(projets_2024, drop = T, what = "ZM") # delete Z for Leaflet

centre_entrees = st_read("/Users/rloup/Documents/r_projects/vote_swiss_national_roads/troncons/centre_entrees_corr.shp") # CRS: CH1903+
centre_entrees = st_transform(centre_entrees, crs = 4326)
centre_entrees = st_zm(centre_entrees, drop = T, what = "ZM") # delete Z for Leaflet

centre_entrees = st_zm(
  st_transform(
    st_read("/Users/rloup/Documents/r_projects/vote_swiss_national_roads/troncons/centre_entrees_corr.shp"),
    crs = 4326
  ),
  drop = TRUE,
  what = "ZM"
)

# Calcul des distances minimales
ch_aggregated$min_distance_to_highway <- st_distance(
  ch_aggregated,
  centre_entrees
) %>%
  apply(1, min) # Trouve la distance minimale pour chaque polygone

maxData = residu_road[which.max( abs(residu_road) )]

scale_range <- c(-maxData, maxData)
palDiv0 <- colorNumeric("PRGn", domain = scale_range)
rev_palDiv0 <- colorNumeric("PRGn", domain = scale_range, reverse = TRUE)


leaflet(ch_aggregated) %>%
  addProviderTiles(providers$CartoDB.PositronNoLabels) %>%
  # addProviderTiles(providers$CartoDB.DarkMatter) %>%
  setView( lat=46.637785, lng=8.2 , zoom=7) %>%
  # municipality polygons
  addPolygons(
    fillColor = ~palDiv0(residu_road),
    fillOpacity = 0.9,
    color = "white",
    weight = 0.1,
    opacity = 1,
    highlight = highlightOptions(
      weight = 2,
      color = "#666",
      fillOpacity = 0.7,
      bringToFront = TRUE,
      sendToBack = TRUE),
    label = paste0(ch_aggregated$NAME, ": ", round(residu_road, 2)),
    smoothFactor = 0.2,
    # group = "MDS fac. 1",
  ) %>%
  addPolylines(
    data = autoroutes,       # Fournissez ici un objet avec les autoroutes
    color = "#d47c17",          # Couleur des lignes
    weight = 1,              # Épaisseur des lignes
    opacity = 0.8,           # Opacité des lignes
    label = autoroutes$NAME  # Optionnel : ajoute un label si disponible
  ) %>%
  addPolylines(
    data = projets_2024,       # Fournissez ici un objet avec les autoroutes
    color = "#d44317",          # Couleur des lignes
    weight = 3,              # Épaisseur des lignes
    opacity = 0.9,           # Opacité des lignes
    label = projets_2024$NAME  # Optionnel : ajoute un label si disponible
  ) %>%
  addPolygons(data = lakes,
              weight = 0.7,
              fillColor = "#dddddd",
              fillOpacity = 1,
              color = "white",
              highlight = highlightOptions(
                weight = 1,
                color = "#666",
                fillOpacity = 1,
                bringToFront = TRUE),
              label = lakes$NAME,
              labelOptions = labelOptions(
                style = list(
                  "color" = "#666",
                  "font-style" = "italic"
                )),
              smoothFactor = 0.2,
              group = c("lakes")) %>%
  addLayersControl(
    # baseGroups = c("MDS fac. 1","MDS fac. 2"), # groups separated by municipality
    overlayGroups = c("lakes"),
    options = layersControlOptions(collapsed = TRUE)
  ) %>%
  addScaleBar(position = "bottomright", options = scaleBarOptions(imperial = F)) %>%
  addLegend(
    colors = c("#d47c17", "#d44317"),
    position = "bottomright",
    labels = c("Highways", "Voted projects"),
    opacity = 0.9
  ) %>%
  # Ajout de la légende
  addLegend(
    pal = rev_palDiv0,
    values = residu_road,
    position = "bottomright",
    title = "Résidus",
    # labFormat = labelFormat(suffix = "%"),
    labFormat = labelFormat(transform = function(x) sort(x, decreasing = TRUE), suffix = "%"),

    opacity = 0.9
  )
```

Les communes proches des 6 tronçons prévus ont-elles voté plus oui ou non ? (plus de oui ou de non qu’attendus ?)

```{r pressure, echo=FALSE}
# Résidus des communes directement concernée
resid_communes_direct = residu_road[which(ch_aggregated$road_project_n == 1)]
mean(resid_communes_direct)
# Tester si la moyenne est égale à 0
t.test(resid_communes_direct, mu = 0)

# Résidus des communes directement concernée + voisines
resid_communes_voisins = residu_road[which(ch_aggregated$road_project_n == 2)]
mean(resid_communes_voisins)
# Tester si la moyenne est égale à 0
t.test(resid_communes_voisins, mu = 0)

# Résidus des communes directement concernée + voisines + voisines des voisines
resid_communes_voisins1 = residu_road[which(ch_aggregated$road_project_n == 3)]
mean(resid_communes_voisins1)
# Tester si la moyenne est égale à 0
t.test(resid_communes_voisins1, mu = 0)

# --- Par projet
# 1, 2 : Bern
resid_projet_indiv_1 = residu_road[which(ch_aggregated$road_project_indiv == 1)]
mean(resid_projet_indiv_1)# Tester si la moyenne est égale à 0
t.test(resid_projet_indiv_1, mu = 0)

# 2 : Geneva
resid_projet_indiv_2 = residu_road[which(ch_aggregated$road_project_indiv == 2)]
mean(resid_projet_indiv_2)
# Tester si la moyenne est égale à 0
t.test(resid_projet_indiv_2, mu = 0)

# 3 : St. Gallen
resid_projet_indiv_3 = residu_road[which(ch_aggregated$road_project_indiv == 3)]
mean(resid_projet_indiv_3)
# Tester si la moyenne est égale à 0
t.test(resid_projet_indiv_3, mu = 0)

# 4 : Schaffhausen
resid_projet_indiv_4 = residu_road[which(ch_aggregated$road_project_indiv == 4)]
mean(resid_projet_indiv_4)
# Tester si la moyenne est égale à 0
t.test(resid_projet_indiv_4, mu = 0)

# 5 : Basel
resid_projet_indiv_5 = residu_road[which(ch_aggregated$road_project_indiv == 5)]
mean(resid_projet_indiv_5)
# Tester si la moyenne est égale à 0
t.test(resid_projet_indiv_5, mu = 0)

# --- Par projet, voisins
# 1, 2 : Bern
resid_projet_indiv_n1 = residu_road[which(ch_aggregated$road_project_indiv_n == 1)]
mean(resid_projet_indiv_n1) # Tester si la moyenne est égale à 0
t.test(resid_projet_indiv_n1, mu = 0)

# 2 : Geneva
resid_projet_indiv_n2 = residu_road[which(ch_aggregated$road_project_indiv_n == 2)]
mean(resid_projet_indiv_n2)
# Tester si la moyenne est égale à 0
t.test(resid_projet_indiv_n2, mu = 0)

# 3 : St. Gallen
resid_projet_indiv_n3 = residu_road[which(ch_aggregated$road_project_indiv_n == 3)]
mean(resid_projet_indiv_n3)
# Tester si la moyenne est égale à 0
t.test(resid_projet_indiv_n3, mu = 0)

# 4 : Schaffhausen
resid_projet_indiv_n4 = residu_road[which(ch_aggregated$road_project_indiv_n == 4)]
mean(resid_projet_indiv_n4)
# Tester si la moyenne est égale à 0
t.test(resid_projet_indiv_n4, mu = 0)

# 5 : Basel
resid_projet_indiv_n5 = residu_road[which(ch_aggregated$road_project_indiv_n == 5)]
mean(resid_projet_indiv_n5)
# Tester si la moyenne est égale à 0
t.test(resid_projet_indiv_n5, mu = 0)

# --- Par projet, voisins des voisins
# 1, 2 : Bern
resid_projet_indiv_nn1 = residu_road[which(ch_aggregated$road_project_indiv_n2 == 1)]
mean(resid_projet_indiv_nn1) # Tester si la moyenne est égale à 0
t.test(resid_projet_indiv_nn1, mu = 0)

# 2 : Geneva
resid_projet_indiv_nn2 = residu_road[which(ch_aggregated$road_project_indiv_n2 == 2)]
mean(resid_projet_indiv_nn2)
# Tester si la moyenne est égale à 0
t.test(resid_projet_indiv_nn2, mu = 0)

# 3 : St. Gallen
resid_projet_indiv_nn3 = residu_road[which(ch_aggregated$road_project_indiv_n2 == 3)]
mean(resid_projet_indiv_nn3)
# Tester si la moyenne est égale à 0
t.test(resid_projet_indiv_nn3, mu = 0)

# 4 : Schaffhausen
resid_projet_indiv_nn4 = residu_road[which(ch_aggregated$road_project_indiv_n2 == 4)]
mean(resid_projet_indiv_nn4)
# Tester si la moyenne est égale à 0
t.test(resid_projet_indiv_nn4, mu = 0)

# 5 : Basel
resid_projet_indiv_nn5 = residu_road[which(ch_aggregated$road_project_indiv_n2 == 5)]
mean(resid_projet_indiv_nn5)
# Tester si la moyenne est égale à 0
t.test(resid_projet_indiv_nn5, mu = 0)



# tests pondérés
# Moyenne pondérée
data_test = resid_communes_direct
weights_test = f[which(ch_aggregated$road_project_n == 1)]
weighted_mean <- sum(weights_test * data_test) / sum(weights_test)
mu0 = 0

# Variance pondérée
variance_weighted <- sum(weights_test * (data_test - weighted_mean)^2) / sum(weights_test)

# Nombre effectif
n_effective <- n*f

# Erreur standard pondérée
se_weighted <- sqrt(variance_weighted / n_effective)

# Statistique t
t_stat <- (weighted_mean - mu0) / se_weighted

# p-value
p_value <- 2 * pt(-abs(t_stat), df = n_effective - 1)

# Résultats
cat("Moyenne pondérée :", weighted_mean, "\n")
cat("Statistique t :", t_stat, "\n")
cat("p-value :", p_value, "\n")

n_effective <- n*f
reg_projets = lm(residu_road ~ as.factor(ch_aggregated$road_project), weights = n_effective)
summary(reg_projets)

anova(reg_projets)
```

Communes proche entrées/sorties autoroute moins de 10', plus de 20 ou plus de 40

```{r pressure, echo=FALSE}

road_time = 90
# less than x min
t.test(residu_road[which(min_time_to_highway$t_min < road_time*60)], mu = 0)
# more than x min
t.test(residu_road[which(min_time_to_highway$t_min > road_time*60)], mu = 0)
```

Geolevels OFS

Typologie urbain-rural - 1 Urbain - 2 Intermédiaire (périurbain dense et centres ruraux) - 3 Rural

```{r pressure, echo=FALSE}
# Loading
library("readxl")
# xls files
geoLevels = read_excel("/Users/rloup/Documents/r_projects/vote_swiss_national_roads/Niveaux_géographiques_2024.xlsx", skip = 1)
geoLevels = geoLevels[-1,]

# Delete 5 Bern municipalities 
geoLevels = geoLevels[-which(geoLevels[, 2] == "Niedermuhlern"),]
geoLevels = geoLevels[-which(geoLevels[, 2] == "Deisswil bei Münchenbuchsee"),]
geoLevels = geoLevels[-which(geoLevels[, 2] == "Hellsau"),]
geoLevels = geoLevels[-which(geoLevels[, 2] == "Meienried"),]
geoLevels = geoLevels[-which(geoLevels[, 2] == "Oberhünigen"),]

dim(geoLevels)
# View(geoLevels)

t.test(residu_road[which(geoLevels$`Typologie urbain-rural` == 3)], mu = 0)
```

```{r pressure, echo=FALSE}
palCal <- colorFactor(palette = "Set3", domain = c(1, 2, 3))
# Labels correspondants aux valeurs ordinales
labels_typology <- c("Urban", "Intermediate", "Rural")

leaflet(ch_aggregated) %>%
  addProviderTiles(providers$CartoDB.Positron) %>%
  # addProviderTiles(providers$CartoDB.DarkMatter) %>%
  setView( lat=46.637785, lng=8.2 , zoom=7) %>%
  # municipality polygons
  addPolygons(
    fillColor = ~palCal(geoLevels$`Typologie urbain-rural`),
    fillOpacity = 0.9,
    color = "white",
    weight = 0.1,
    opacity = 1,
    highlight = highlightOptions(
      weight = 2,
      color = "#666",
      fillOpacity = 0.7,
      bringToFront = TRUE,
      sendToBack = TRUE),
    # label = paste0(ch_aggregated$NAME, ": ", round(residu_road, 2)),
    label = ~paste0(geoLevels$`Nom de la commune`, ": ", geoLevels$`Typologie urbain-rural`),
    smoothFactor = 0.2,
    # group = "MDS fac. 1",
  ) %>%
  addPolylines(
    data = autoroutes,       # Fournissez ici un objet avec les autoroutes
    color = "#d47c17",          # Couleur des lignes
    weight = 1,              # Épaisseur des lignes
    opacity = 0.8,           # Opacité des lignes
    label = autoroutes$NAME  # Optionnel : ajoute un label si disponible
  ) %>%
  addPolylines(
    data = projets_2024,       # Fournissez ici un objet avec les autoroutes
    color = "#d44317",          # Couleur des lignes
    weight = 3,              # Épaisseur des lignes
    opacity = 0.9,           # Opacité des lignes
    label = projets_2024$NAME  # Optionnel : ajoute un label si disponible
  ) %>%
  addPolygons(data = lakes,
              weight = 0.7,
              fillColor = "#dddddd",
              fillOpacity = 1,
              color = "white",
              highlight = highlightOptions(
                weight = 1,
                color = "#666",
                fillOpacity = 1,
                bringToFront = TRUE),
              label = lakes$NAME,
              labelOptions = labelOptions(
                style = list(
                  "color" = "#666",
                  "font-style" = "italic"
                )),
              smoothFactor = 0.2,
              group = c("lakes")) %>%
  addLayersControl(
    # baseGroups = c("MDS fac. 1","MDS fac. 2"), # groups separated by municipality
    overlayGroups = c("lakes"),
    options = layersControlOptions(collapsed = TRUE)
  ) %>%
  addScaleBar(position = "bottomright", options = scaleBarOptions(imperial = F)) %>%
  addLegend(
    colors = c("#d47c17", "#d44317"),
    position = "bottomright",
    labels = c("Highways", "Voted projects"),
    opacity = 0.9
  ) %>%
  # Ajout de la légende
  addLegend(
    colors = palCal(c(1, 2, 3)),  # Couleurs associées aux valeurs 1, 2, 3
    labels = labels_typology,     # Labels textuels "Urban", "Intermediate", "Rural"
    position = "bottomright",
    title = "BFS typology",
    opacity = 0.9
  )
```

9 categories

```{r pressure, echo=FALSE}
palCal <- colorFactor(palette = "Set3", domain = unique(geoLevels$`Typologie des communes (9 types)`))
palette_9 <- c(
  "#edf8fb", "#b2e2e2", "#66c2a4",  # Catégorie 1 (pâle à foncé)
  "#fee6ce", "#fdae6b", "#e6550d",  # Catégorie 2 (pâle à foncé)
  "#f7f4f9", "#d4b9da", "#980043"   # Catégorie 3 (pâle à foncé)
)
palette_9_contrast <- c(
  "#deebf7", "#9ecae1", "#3182bd",  # Groupe 1 
  "#ffeda0", "#feb24c", "#f03b20",  # Groupe 2
  "#d5f7a8", "#addd8e", "#31a354"   # Groupe 3 
)
palCal <- colorFactor(palette = palette_9_contrast, domain = sort(unique(geoLevels$`Typologie des communes (9 types)`)))

# Labels correspondants aux valeurs ordinales
labels_typology <- c(
  "Urban municipality of a large agglomeration",
  "Urban municipality of a medium-sized agglomeration",
  "Urban municipality of a small or out-of-agglomeration area",
  "Peri-urban municipality with high density",
  "Peri-urban municipality with medium density",
  "Peri-urban municipality with low density",
  "Municipality of a rural center",
  "Rural municipality in a central position",
  "Peripheral rural municipality"
)

leaflet(ch_aggregated) %>%
  addProviderTiles(providers$CartoDB.Positron) %>%
  # addProviderTiles(providers$CartoDB.DarkMatter) %>%
  setView( lat=46.637785, lng=8.2 , zoom=7) %>%
  # municipality polygons
  addPolygons(
    fillColor = ~palCal(geoLevels$`Typologie des communes (9 types)`),
    fillOpacity = 0.9,
    color = "white",
    weight = 0.1,
    opacity = 1,
    highlight = highlightOptions(
      weight = 2,
      color = "#666",
      fillOpacity = 0.7,
      bringToFront = TRUE,
      sendToBack = TRUE),
    # label = paste0(ch_aggregated$NAME, ": ", round(residu_road, 2)),
    label = ~paste0(geoLevels$`Nom de la commune`, ": ", geoLevels$`Typologie des communes (9 types)`),
    smoothFactor = 0.2,
    # group = "MDS fac. 1",
  ) %>%
  addPolylines(
    data = autoroutes,       # Fournissez ici un objet avec les autoroutes
    color = "#d47c17",          # Couleur des lignes
    weight = 1,              # Épaisseur des lignes
    opacity = 0.8,           # Opacité des lignes
    label = autoroutes$NAME  # Optionnel : ajoute un label si disponible
  ) %>%
  addPolylines(
    data = projets_2024,       # Fournissez ici un objet avec les autoroutes
    color = "#d44317",          # Couleur des lignes
    weight = 3,              # Épaisseur des lignes
    opacity = 0.9,           # Opacité des lignes
    label = projets_2024$NAME  # Optionnel : ajoute un label si disponible
  ) %>%
  addPolygons(data = lakes,
              weight = 0.7,
              fillColor = "#dddddd",
              fillOpacity = 1,
              color = "white",
              highlight = highlightOptions(
                weight = 1,
                color = "#666",
                fillOpacity = 1,
                bringToFront = TRUE),
              label = lakes$NAME,
              labelOptions = labelOptions(
                style = list(
                  "color" = "#666",
                  "font-style" = "italic"
                )),
              smoothFactor = 0.2,
              group = c("lakes")) %>%
  addLayersControl(
    # baseGroups = c("MDS fac. 1","MDS fac. 2"), # groups separated by municipality
    overlayGroups = c("lakes"),
    options = layersControlOptions(collapsed = TRUE)
  ) %>%
  addScaleBar(position = "bottomright", options = scaleBarOptions(imperial = F)) %>%
  addLegend(
    colors = c("#d47c17", "#d44317"),
    position = "bottomright",
    labels = c("Highways", "Voted projects"),
    opacity = 0.9
  ) %>%
  # Ajout de la légende
  addLegend(
    colors = palCal(sort(unique(geoLevels$`Typologie des communes (9 types)`))),
    labels = labels_typology,
    position = "bottomright",
    title = "BFS typology",
    opacity = 0.9
  )
```

```{r pressure, echo=FALSE}
t.test(residu_road[which(geoLevels$`Typologie des communes (9 types)` == 33)], mu = 0)
```

ANOVA

```{r pressure, echo=FALSE}
# Boxplot des poids par régime
ch_aggregated_geolevels = cbind(ch_aggregated, geoLevels, yes$X6730, swiss_data_muni$f)

ggplot(ch_aggregated_geolevels, aes(x = Typologie.urbain.rural, y = yes.X6730, fill = as.character(Typologie.urbain.rural))) +
  # Boxplot modernisé
  geom_boxplot(alpha = 0.2, color = "black", outlier.shape = NA, aes(weight = swiss_data_muni.f))

# Modèle ANOVA
anova_model <- aov(yes.X6730 ~ Typologie.urbain.rural, data = ch_aggregated_geolevels)
anova_model <- aov(yes.X6730 ~ Typologie.des.communes..9.types., data = ch_aggregated_geolevels)
anova_model <- aov(yes.X6730 ~ Typologie.des.communes..25.types., data = ch_aggregated_geolevels)

model_pondere <- lm(yes.X6730 ~ Typologie.urbain.rural, data = ch_aggregated_geolevels, weights = swiss_data_muni.f)
model_pondere <- lm(yes.X6730 ~ Typologie.des.communes..9.types., data = ch_aggregated_geolevels, weights = swiss_data_muni.f)
model_pondere <- lm(yes.X6730 ~ Typologie.des.communes..25.types., data = ch_aggregated_geolevels, weights = swiss_data_muni.f)

# Résultats de l'ANOVA
summary(anova_model)
# Résumé du modèle
summary(model_pondere)

# Test post-hoc Tukey
tukey_results <- TukeyHSD(anova_model)

# Visualiser les intervalles de confiance du test post-hoc
plot(tukey_results, las = 1, col = "blue")
```

Language

```{r pressure, echo=FALSE}
ch_aggregated_geolevels$language = detailed_language_2024$language_region

model_pondere_lang <- lm(yes.X6730 ~ as.character(language), data = ch_aggregated_geolevels, weights = swiss_data_muni.f)

summary(model_pondere_lang)

residu_road_lang = ch_aggregated_geolevels$yes.X6730 - predict(model_pondere_lang)
ch_aggregated_geolevels$residu_road_lang = residu_road_lang*100
```

```{r pressure, echo=FALSE}
maxDataL = ch_aggregated_geolevels$residu_road_lang[which.max( abs(ch_aggregated_geolevels$residu_road_lang) )]

scale_range2 <- c(-maxDataL, maxDataL)
palDiv2 <- colorNumeric("PRGn", domain = scale_range2)
rev_palDiv2 <- colorNumeric("PRGn", domain = scale_range2, reverse = TRUE)

leaflet(ch_aggregated_geolevels) %>%
  addProviderTiles(providers$CartoDB.Positron) %>%
  # addProviderTiles(providers$CartoDB.DarkMatter) %>%
  setView( lat=46.637785, lng=8.2 , zoom=7) %>%
  # municipality polygons
  addPolygons(
    fillColor = ~palDiv2(residu_road_lang),
    fillOpacity = 0.9,
    color = "white",
    weight = 0.1,
    opacity = 1,
    highlight = highlightOptions(
      weight = 2,
      color = "#666",
      fillOpacity = 0.7,
      bringToFront = TRUE,
      sendToBack = TRUE),
    label = paste0(ch_aggregated_geolevels$NAME, ": ", round(residu_road_lang, 2)),
    smoothFactor = 0.2,
    # group = "MDS fac. 1",
  ) %>%
  addPolylines(
    data = autoroutes,       # Fournissez ici un objet avec les autoroutes
    color = "#d47c17",          # Couleur des lignes
    weight = 1,              # Épaisseur des lignes
    opacity = 0.8,           # Opacité des lignes
    label = autoroutes$NAME  # Optionnel : ajoute un label si disponible
  ) %>%
  addPolylines(
    data = projets_2024,       # Fournissez ici un objet avec les autoroutes
    color = "#d44317",          # Couleur des lignes
    weight = 3,              # Épaisseur des lignes
    opacity = 0.9,           # Opacité des lignes
    label = projets_2024$NAME  # Optionnel : ajoute un label si disponible
  ) %>%
  addPolygons(data = lakes,
              weight = 0.7,
              fillColor = "#dddddd",
              fillOpacity = 1,
              color = "white",
              highlight = highlightOptions(
                weight = 1,
                color = "#666",
                fillOpacity = 1,
                bringToFront = TRUE),
              label = lakes$NAME,
              labelOptions = labelOptions(
                style = list(
                  "color" = "#666",
                  "font-style" = "italic"
                )),
              smoothFactor = 0.2,
              group = c("lakes")) %>%
  addLayersControl(
    # baseGroups = c("MDS fac. 1","MDS fac. 2"), # groups separated by municipality
    overlayGroups = c("lakes"),
    options = layersControlOptions(collapsed = TRUE)
  ) %>%
  addScaleBar(position = "bottomright", options = scaleBarOptions(imperial = F)) %>%
  addLegend(
    colors = c("#d47c17", "#d44317"),
    position = "bottomright",
    labels = c("Highways", "Voted projects"),
    opacity = 0.9
  ) %>%
  # Ajout de la légende
  addLegend(
    pal = rev_palDiv2,
    values = scale_range2,
    position = "bottomright",
    title = "Residual langague",
    # labFormat = labelFormat(suffix = "%"),
    labFormat = labelFormat(transform = function(x) sort(x, decreasing = TRUE), suffix = "%"),

    opacity = 0.9
  )
```

Corréations

```{r pressure, echo=FALSE}


library(FactoMineR)
PCA_yes = PCA(X = yes[,3:383], row.w = f)


X <- (yes[,3:383])
# Étape 1 : Normaliser les poids pour qu'ils somme à 1
f

# Étape 2 : Calculer les moyennes pondérées pour chaque colonne
means <- colSums(as.matrix(yes[,3:383]) * f)

# Étape 3 : Centrer les données
yes_centered <- sweep(as.matrix(yes[,3:383]), 2, means)

# Étape 4 : Calculer les écarts-types pondérés pour chaque colonne
std_dev <- sqrt(colSums((yes_centered^2) * f))

# Étape 5 : Réduire les données
yes_scaled <- sweep(yes_centered, 2, std_dev, "/")

# Étape 6 : Calculer la matrice de covariance pondérée
cov_weighted <- t(yes_scaled) %*% (yes_scaled * f)

# Étape 7 : Transformer en matrice de corrélation (déjà normalisée)
corr_weighted <- cov_weighted

# Résultat : Matrice de corrélation pondérée 381 x 381
print(dim(corr_weighted))  # Vérifie les dimensions (381 x 381)
View(corr_weighted)

```

Extraire les 50 corrélations les plus fortes

```{r pressure, echo=FALSE}
# Étape 1 : Mettre la diagonale à NA (pour l'exclure)
diag(corr_weighted) <- NA

# Étape 2 : Convertir la matrice en un data frame long
library(reshape2) # Utilisé pour melt
corr_long <- melt(corr_weighted, varnames = c("Variable1", "Variable2"), value.name = "Correlation")

# Étape 3 : Filtrer pour exclure les NA et trier par la valeur absolue de la corrélation
corr_long <- corr_long[!is.na(corr_long$Correlation), ]
corr_long <- corr_long[order(-abs(corr_long$Correlation)), ]

# Étape 4 : Sélectionner les 50 corrélations les plus fortes
top_50_corr <- head(corr_long, 50)

# Résultat
View(top_50_corr)
```

Extraire les nb_votes corrélations les plus fortes avec le vote routes nationales

```{r pressure, echo=FALSE}
# Fonction pour obtenir les 50 noms les plus corrélés avec une variable donnée
nb_votes = dim(corr_weighted)[1]

get_top_correlations <- function(corr_matrix, target_variable, top_n = nb_votes-1) {
  # Extraire la colonne correspondant à la variable cible
  correlations <- corr_matrix[, target_variable]
  
  # Exclure la variable cible elle-même
  correlations[target_variable] <- NA
  
  # Trier les corrélations par leur valeur absolue
  sorted_indices <- order(-abs(correlations), na.last = NA)
  
  # Sélectionner les top_n variables
  top_variables <- rownames(corr_matrix)[sorted_indices[1:top_n]]
  top_values <- correlations[sorted_indices[1:top_n]]
  
  # Retourner un data frame avec les noms et les valeurs des corrélations
  data.frame(Variable = top_variables, Correlation = top_values)
}

# Exemple d'utilisation
# Supposons que vous voulez les 50 noms les plus corrélés avec "Var1"
target_variable <- "X6730"  # Nom de la variable cible
top_100_correlations <- get_top_correlations(corr_weighted, target_variable)

# Résultat
View(top_100_correlations)





# Supposons que `top_100_correlations` contient la première colonne avec les codes "X----"
# Et `other_table` contient une colonne `Code` avec les 4 chiffres correspondants

# Étape 1 : Extraire les 4 chiffres du code "X----"
top_100_correlations$vote_id <- sub("X", "", top_100_correlations$Variable)

# Étape 2 : Joindre avec l'autre tableau
# Supposons que `other_table` contient une colonne "Code" et d'autres informations
merged_table <- merge(top_100_correlations, voteInfo, by = "vote_id", all.x = TRUE)

# Résultat
View(merged_table)

```

```{r pressure, echo=FALSE}
reg_model_10 = lm(yes$X6730 ~ yes$X6760 + yes$X6750 + yes$X6740, 
                  weights = f)

# 10 dernières années
variables_to_include <- paste0("yes$X", seq(5900,6720,by=10))
variables_to_include2 <- paste0("yes$X", seq(6740,6760,by=10))

formula <- as.formula(paste("yes$X6730 ~", paste(variables_to_include, collapse = " + "), " + ",
                            paste(variables_to_include2, collapse = " + ")))
reg_model_10 <- lm(formula, weights = f)

# Supposons que toutes les colonnes soient dans le data frame 'yes'
# reg_model_10 <- lm(yes$X6730 ~ ., data = yes[, paste0("X", seq(5900,6720,by=10))] +
#                      yes[, paste0("X", seq(6740,6760,by=10))], weights = f)

summary(reg_model_10)
# Résidus
residu_road_10 = yes$X6730 - predict(reg_model_10)
ch_aggregated_geolevels$residu_road_10 = residu_road_10*100
```

Mapping

```{r pressure, echo=FALSE}
maxData10 = ch_aggregated_geolevels$residu_road_10[which.max( abs(ch_aggregated_geolevels$residu_road_10) )]

scale_range3 <- c(-maxData10, maxData10)
palDiv3 <- colorNumeric("PRGn", domain = scale_range2)
rev_palDiv3 <- colorNumeric("PRGn", domain = scale_range2, reverse = TRUE)

leaflet(ch_aggregated_geolevels) %>%
  addProviderTiles(providers$CartoDB.Positron) %>%
  # addProviderTiles(providers$CartoDB.DarkMatter) %>%
  setView( lat=46.637785, lng=8.2 , zoom=7) %>%
  # municipality polygons
  addPolygons(
    fillColor = ~palDiv3(residu_road_10),
    fillOpacity = 0.9,
    color = "white",
    weight = 0.1,
    opacity = 1,
    highlight = highlightOptions(
      weight = 2,
      color = "#666",
      fillOpacity = 0.7,
      bringToFront = TRUE,
      sendToBack = TRUE),
    label = paste0(ch_aggregated_geolevels$NAME, ": ", round(residu_road_10, 2)),
    smoothFactor = 0.2,
    # group = "MDS fac. 1",
  ) %>%
  addPolylines(
    data = autoroutes,       # Fournissez ici un objet avec les autoroutes
    color = "#d47c17",          # Couleur des lignes
    weight = 1,              # Épaisseur des lignes
    opacity = 0.8,           # Opacité des lignes
    label = autoroutes$NAME  # Optionnel : ajoute un label si disponible
  ) %>%
  addPolylines(
    data = projets_2024,       # Fournissez ici un objet avec les autoroutes
    color = "#d44317",          # Couleur des lignes
    weight = 3,              # Épaisseur des lignes
    opacity = 0.9,           # Opacité des lignes
    label = projets_2024$NAME  # Optionnel : ajoute un label si disponible
  ) %>%
  addPolygons(data = lakes,
              weight = 0.7,
              fillColor = "#dddddd",
              fillOpacity = 1,
              color = "white",
              highlight = highlightOptions(
                weight = 1,
                color = "#666",
                fillOpacity = 1,
                bringToFront = TRUE),
              label = lakes$NAME,
              labelOptions = labelOptions(
                style = list(
                  "color" = "#666",
                  "font-style" = "italic"
                )),
              smoothFactor = 0.2,
              group = c("lakes")) %>%
  addLayersControl(
    # baseGroups = c("MDS fac. 1","MDS fac. 2"), # groups separated by municipality
    overlayGroups = c("lakes"),
    options = layersControlOptions(collapsed = TRUE)
  ) %>%
  addScaleBar(position = "bottomright", options = scaleBarOptions(imperial = F)) %>%
  addLegend(
    colors = c("#d47c17", "#d44317"),
    position = "bottomright",
    labels = c("Highways", "Voted projects"),
    opacity = 0.9
  ) %>%
  # Ajout de la légende
  addLegend(
    pal = rev_palDiv3,
    values = scale_range3,
    position = "bottomright",
    title = "Residual 10 years",
    # labFormat = labelFormat(suffix = "%"),
    labFormat = labelFormat(transform = function(x) sort(x, decreasing = TRUE), suffix = "%"),

    opacity = 0.9
  )
```

Revenus

```{r pressure, echo=FALSE}
incomes = read.csv("/Users/rloup/Documents/r_projects/vote_swiss_national_roads/IFD_classes_revenu_net_normaux_2024.csv")
contributors = read.csv("/Users/rloup/Documents/r_projects/vote_swiss_national_roads/IFD_classes_revenu_net_normaux_nb_contribuables_2024.csv")

# --- Kernel 1D
wealth_f = as.data.frame(incomes$BFS_n)
names(wealth_f) = "BFS_n"
wealth_f$municipality = incomes$municipality
wealth_f$wealth_f = incomes$Total...Totale/contributors$Total...Totale

Dw = as.matrix(dist(log(wealth_f$wealth_f)) ^ 2)
Kw = -0.5 * diag(sqrt(f)) %*% H %*% Dw %*% t(H) %*% diag(sqrt(f))

# --- Kernel Wasserstein

# Highway distance
DA = as.matrix(dist(yes$X6730^2))
KA = -0.5 * diag(sqrt(f)) %*% H %*% DA %*% t(H) %*% diag(sqrt(f)) # political kernel

# "transport" package
if (!require("transport")) install.packages("transport")
library(transport)
library(dplyr)

# Distance Wasserstein
richesse_data = incomes[,3:12]

# last class mean/median
mean_big_income = sum(incomes$X1.000.001...u.m..et.plus) / sum(contributors$X1.000.001...u.m..et.plus)

# Définir les points des centres des tranches de richesse (approximatif)
points_tranches = c(0, 15000, 35000, 45000, 62500, 87500, 150000, 350000, 750000, 2000000)

coord = matrix(cbind(points_tranches, rep(0,length(points_tranches))),length(points_tranches),2)

n = 2126
list_wpp = list()
for (i in 1:n) {
  distrib = richesse_data[i,] / sum(richesse_data[i,])
  list_wpp[[i]] = wpp(coord, distrib)
}

DI = matrix(NA,n,n)
for (i in 1:(n-1)) {
  for (j in (i+1):n) {
     DI[[i,j]] = wasserstein(list_wpp[[i]], list_wpp[[j]])
  }
  print(i)
}


DI_stock = DI
DI = DI_stock
# Complete DI
DI = matrix(NA,n,n)
DI = ifelse(is.na(DI_stock), t(DI_stock), DI_stock)
diag(DI) = 0
isSymmetric(DI)
colnames(DI) = incomes$BFS_n

dim(DI)
View(DI)


# write.csv(DI, "DI.csv", row.names = F)

# Calculer la distance Wasserstein entre chaque paire de communes
n = nrow(richesse_data)
distances_W = matrix(0, n, n)

# Calculer la distance Wasserstein 1D entre chaque paire de communes
for (i in 1:n) {
  for (j in 1:n) {
    # Calcul de la distance de Wasserstein 1D
    distances_W[i, j] <- wasserstein1d(
      a = points_tranches,
      b = points_tranches,
      wa = as.numeric(richesse_data[i, ]),
      wb = as.numeric(richesse_data[j, ])
    )
  }
}

# Convertir la matrice de distances en DataFrame
DI = as.data.frame(distances_W)
colnames(DI) = data$municipality
rownames(DI) = data$municipality

DI_stock2 = DI

# P_rel for X
# DI = as.matrix(dist(incomes[,3:12])^2) # wealth distances between municipalities from incomes
KI = -0.5 * diag(sqrt(f)) %*% H %*% DI %*% t(H) %*% diag(sqrt(f)) # wealth kernel


eigen_val_I = eigen(Kw)
U_I = eigen_val_I$vectors
lambda_I = eigen_val$values
  
# MDS
Y_I = diag(1/sqrt(f)) %*% U_I %*% diag(sqrt(lambda_I))
mds_I = as.data.frame(Y_I[,1:2])
names(mds_I) = c("f1", "f2")
mds_I$municipality = incomes$municipality
mds_I$language = as.character(ch_aggregated_geolevels$language)
mds_I$f = ch_aggregated_geolevels$swiss_data_muni.f

# Plot
propDeltaPC_I = round(100*lambda_I / sum(lambda_I), digits = 1 )
magnif = 0.2+0.5*(log(f)-min(log(f)))/(max(log(f))-min(log(f))) # defines a magnification factor for the object weights (here from 0.5 to 2)

mds_filtered_I = mds_I[mds_I$f > sort(mds_I$f, decreasing = TRUE)[51], ]
mds_filtered_I = mds_filtered_I[order(mds_filtered_I$f, decreasing = TRUE),]

xlab = paste("Factor 1, inertia explained =",propDeltaPC_I[1],"%")
ylab = paste("Factor 2, inertia explained =",propDeltaPC_I[2],"%")
limits = range(-mds_I$f1, -mds_I$f2)


mds_income = ggplot() +
  geom_vline(xintercept = 0,linetype="dashed") +
  geom_hline(yintercept = 0, linetype="dashed") +
  # geom_point(aes(x = -mds_I[,1], y = -mds_I[,2], size=f, color=mds_I$language),
  #              alpha = magnif) +
  geom_point(aes(x = list_results2$Y_list[[2]][,1], y = list_results2$Y_list[[2]][,2], size=f, color=mds_I$language),
               alpha = magnif) +
  ggrepel::geom_text_repel(aes(x = -mds_filtered_I[,1], y = -mds_filtered_I[,2], label = mds_filtered_I$municipality),
                    box.padding = 0.5,   # Espace autour des étiquettes
                    point.padding = 0.3, # Espace autour des points
                    max.overlaps = Inf ) +
  scale_color_manual(values = c("#66C2A5", "#FC8D62", "#8DA0CB",  "#E78AC3"),
                       labels = c("German", "French", "Italian","Romansh")) +
  labs(x = xlab, y = ylab) +
  labs(size = "Reg. weight *f*", color = "Language") +
  scale_size_continuous(range = c(1, 8)) +
  theme_minimal() +
  theme(legend.title = ggtext::element_markdown(lineheight = 1.2))

plotly::ggplotly(mds_income)


wealth_mean <- rowMeans(KI)
pol50_mean <- rowMeans(KX)
geo_mean <- rowMeans(KW)
lm_model <- lm(residu_road ~ wealth_mean + pol50_mean + geo_mean, weights = f)
summary(geo_mean)
residu_tot = swiss_data_muni$resultat.jaStimmenInProzent - predict(lm_model)

# --- Corr Kw (wealth simple) KI (wealth Wasserstein)

list_results2 = RV(dist_types,f)
# wCorr::weightedCorr(Kw, KI,
#              method = "Pearson",
#              weights = f)


ggplot(data = as.data.frame(list_results2$Y_list[[2]]), aes(x = V1, y = V2)) +
  geom_bar(stat = "identity", fill = "grey") +
  labs(
    title = NULL,
    x = expression(paste("Dimensions ", alpha, " = 1, ..., 20")),
    # x = expression(paste("Dimensions ", alpha, " = 1, ..., n-1")),
    # x = expression(paste("Dimensions ", alpha, " = 1200, ..., 1300")),
    y = expression(paste("Eigenvalue ", mu[alpha]))
  ) + theme_minimal()

ggplot(as.data.frame(list_results2$Y_list[[2]]), aes(x = V1, fill = as.character(ch_aggregated_geolevels$language))) + 
  geom_boxplot() +
  scale_fill_manual(values = c("#66C2A5", "#FC8D62", "#8DA0CB",  "#E78AC3"),
                    labels = c("German", "French", "Italian","Romansh"))

mds_to_plot = as.data.frame(list_results2$Y_list[[2]])
mds_to_plot$langue = ch_aggregated_geolevels$language
mds_to_plot$commune = ch_aggregated_geolevels$Nom.de.la.commune

# --- Boxplot with outliers
mds_outliers2 = mds_to_plot %>%
  group_by(langue) %>%
  mutate(outlier = ifelse(V1 < quantile(V1, 0.25) - 1.5 * IQR(V1) |
                            V1 > quantile(V1, 0.75) + 1.5 * IQR(V1), TRUE, FALSE))

# Plot avec les noms des outliers
ggplot(as.data.frame(mds_to_plot), aes(x = langue, y = V1, fill = as.character(langue))) + 
  geom_boxplot() +
  # geom_text(data = subset(mds_outliers2, outlier == TRUE), 
  #           aes(label = commune), 
  #           # position = position_jitter(width = 0.2, height = 0),
  #           size = 3, vjust = -0.5) +
  geom_text_repel(data = subset(mds_outliers2, outlier == TRUE), 
            aes(label = commune), 
            size = 3, vjust = -0.5,
            max.overlaps = 15) +
  scale_fill_manual(values = c("#66C2A5", "#FC8D62", "#8DA0CB",  "#E78AC3"),
                    labels = c("German", "French", "Italian","Romansh")) +
  theme_minimal() +
  labs(x = "Language", y = "", fill = "Language") +
  theme(legend.position = "top")
```

Corrélation

```{r pressure, echo=FALSE}
# Correlation
library(weights)
wtd.cor(x = yes$X6730, y = log(f), weight = as.vector(f))

min_time_to_highway = read.csv("/Users/rloup/Documents/r_projects/vote_swiss_national_roads/min_time_to_highway_2024.csv")

wtd.cor(x = residu_road, y = min_time_to_highway$t_min, weight = as.vector(f))
```