---
title: "questions_autoroutes"
author: "Romain Loup"
date: "2024-12-03"
output: html_document
---

```{r setup, include=FALSE}
knitr::opts_chunk$set(echo = TRUE)
```

# Votations 24 novembre "routes nationales"

## *Objectif* : expliquer la géographie de refus à l’extension de 6 projets autoroutiers

### Contexte :

-	Débats sur la transition mobilitaire, remise en question de l’automobilité, etc.
-	Intérêt d’une votation à l’échelle nationale pour analyser le soutien/l’opposition à l’extension du réseau autoroutier

### Étape I : carte descriptive

A faire : inverser oui/non

Choroplète
```{r pressure, echo=FALSE}
# Palette de couleurs PRGn ajustée
my_palette <- colorNumeric(
  palette = colorRampPalette(c("#af8dc3", "#7fbf7b"))(100), # Transition douce entre violet et vert
  domain = NULL
)
palDiv = colorNumeric("PRGn", NULL) # color palette
leaflet(ch_aggregated) %>%
  # addProviderTiles(providers$CartoDB.Positron) %>%
  addProviderTiles(providers$CartoDB.DarkMatter) %>%
  setView( lat=46.637785, lng=8.2 , zoom=7) %>%
  # municipality polygons
  addPolygons(
    fillColor = my_palette(yes$X6730),
    fillOpacity = 0.9,
    color = "white",
    weight = 0.1,
    opacity = 1,
    highlight = highlightOptions(
      weight = 2,
      color = "#666",
      fillOpacity = 0.7,
      bringToFront = TRUE,
      sendToBack = TRUE),
    label = paste0(ch_aggregated$NAME, ": ", round(yes[,46], 2), "%"),
    smoothFactor = 0.2,
    # group = "MDS fac. 1",
  ) %>%
  addPolygons(data = lakes,
              weight = 0.7,
              fillColor = "#dddddd",
              fillOpacity = 1,
              color = "white",
              highlight = highlightOptions(
                weight = 1,
                color = "#666",
                fillOpacity = 1,
                bringToFront = TRUE),
              label = lakes$NAME,
              labelOptions = labelOptions(
                style = list(
                  "color" = "#666",
                  "font-style" = "italic"
                )),
              smoothFactor = 0.2,
              group = c("lakes")) %>%
  addLayersControl(
    # baseGroups = c("MDS fac. 1","MDS fac. 2"), # groups separated by municipality
    overlayGroups = c("lakes"),
    options = layersControlOptions(collapsed = TRUE)
  ) %>%
  addScaleBar(position = "bottomright", options = scaleBarOptions(imperial = F)) %>%
  # Ajout de la légende
  addLegend(
    pal = my_palette,
    values = swiss_data_muni$resultat.jaStimmenInProzent,
    position = "bottomright",
    title = "Oui (%)",
    labFormat = labelFormat(suffix = "%"),
    opacity = 0.9
  )
```


```{r pressure, echo=FALSE}
communes_centres
# leaflet(ch_aggregated) %>%
#   # addProviderTiles(providers$CartoDB.Positron) %>%
#   addProviderTiles(providers$CartoDB.DarkMatter) %>%
#   setView(lat = 46.637785, lng = 8.2, zoom = 7) %>%
#   # Ajout des lacs
#   addPolygons(
#     data = lakes,
#     weight = 0.7,
#     fillColor = "#dddddd",
#     fillOpacity = 1,
#     color = "white",
#     highlight = highlightOptions(
#       weight = 1,
#       color = "#666",
#       fillOpacity = 1,
#       bringToFront = TRUE
#     ),
#     label = lakes$NAME,
#     labelOptions = labelOptions(
#       style = list(
#         "color" = "#666",
#         "font-style" = "italic"
#       )
#     ),
#     smoothFactor = 0.2,
#     group = c("lakes")
#   ) %>%
#   # Add proportional symbols
#   addCircles(
#     lng = ~communes_centres$longitude,
#     lat = ~communes_centres$latitude,
#     weight = 1,        # Bordure des cercles
#     # radius = ~yes[,46] * 5000,  # Ajustez le multiplicateur pour l'échelle des cercles
#     radius = ~f^0.57 * 100000,  # Ajustez le multiplicateur pour l'échelle des cercles
# 
#     color = "white",   # Couleur de la bordure
#     fillColor = ~palDiv(yes$X6730),  # Couleur des cercles proportionnelle aux valeurs
# 
#     fillOpacity = 0.9,
#     label = ~paste0(NAME, ": ", round(yes[,46], 2), "%"),  # Infobulle
#     highlightOptions = highlightOptions(
#       weight = 2,
#       color = "#666",
#       fillOpacity = 0.7,
#       bringToFront = TRUE
#     )
#   ) %>%
#   addLayersControl(
#     overlayGroups = c("lakes"),
#     options = layersControlOptions(collapsed = TRUE)
#   ) %>%
#   addScaleBar(position = "bottomright", options = scaleBarOptions(imperial = FALSE)) %>%
#   # Ajout de la légende
#   addLegend(
#     pal = palDiv,
#     values = swiss_data_muni$resultat.jaStimmenInProzent,
#     position = "bottomright",
#     title = "Oui (%)",
#     labFormat = labelFormat(suffix = "%"),
#     opacity = 0.9
#   )

# v2

# Trier les données par rayon (décroissant)
dataSetCircles = communes_centres
dataSetCircles$f = f
dataSetCircles$vote = yes$X6730
dataSetCircles = dataSetCircles[order(-f^0.57), ]

leaflet(ch_aggregated) %>%
  addProviderTiles(providers$CartoDB.Positron) %>%
  # addProviderTiles(providers$CartoDB.DarkMatter) %>%
  setView(lat = 46.637785, lng = 8.2, zoom = 7) %>%
  # Ajout des lacs
  addPolygons(
    data = lakes,
    weight = 0.7,
    fillColor = "#dddddd",
    fillOpacity = 1,
    color = "white",
    highlight = highlightOptions(
      weight = 1,
      color = "#666",
      fillOpacity = 1,
      bringToFront = TRUE
    ),
    label = lakes$NAME,
    labelOptions = labelOptions(
      style = list(
        "color" = "#666",
        "font-style" = "italic"
      )
    ),
    smoothFactor = 0.2,
    group = c("lakes")
  ) %>%
  # Ajout des cercles proportionnels
  addCircles(
    lng = ~longitude,
    lat = ~latitude,
    data = dataSetCircles,  # Utilisation des données triées
    weight = 1,                      # Bordure des cercles
    radius = ~f^0.57 * 100000,       # Ajustez le multiplicateur pour l'échelle des cercles
    color = "white",                 # Couleur de la bordure
    fillColor = ~my_palette(vote),  # Couleur des cercles proportionnelle aux valeurs
    fillOpacity = 0.95,
    label = ~paste0(NAME, ": ", round(100*vote, 2), "%"),  # Infobulle
    highlightOptions = highlightOptions(
      weight = 2,
      color = "#666",
      fillOpacity = 0.7,
      bringToFront = TRUE
    )
  ) %>%
  addLayersControl(
    overlayGroups = c("lakes"),
    options = layersControlOptions(collapsed = TRUE)
  ) %>%
  addScaleBar(position = "bottomright", options = scaleBarOptions(imperial = FALSE)) %>%
  # Ajout de la légende
  addLegend(
    pal = my_palette,
    values = dataSetCircles$vote,
    position = "bottomright",
    title = "Oui (%)",
    labFormat = labelFormat(suffix = "%"),
    opacity = 0.9
  )

```

### Étape II : modèle

Comment expliquer la variation du % de non entre les communes ?

```{r pressure, echo=FALSE}
# --- Regression
# Régression pondérée 2ers facteurs MDS sur toutes les votations
reg_model = lm(resultat.jaStimmenInProzent ~ mds$V1 + mds$V2, data = swiss_data_muni, weights = f) # faire aussi avec résidu à la place de resultat.jaStimmenInProzent 
summary(reg_model)
# Résidus
residu_road = swiss_data_muni$resultat.jaStimmenInProzent - predict(reg_model)

leaflet(ch_aggregated) %>%
  # addProviderTiles(providers$CartoDB.Positron) %>%
  addProviderTiles(providers$CartoDB.DarkMatter) %>%
  setView( lat=46.637785, lng=8.2 , zoom=7) %>%
  # municipality polygons
  addPolygons(
    fillColor = palDiv(residu_road),
    fillOpacity = 0.9,
    color = "white",
    weight = 0.1,
    opacity = 1,
    highlight = highlightOptions(
      weight = 2,
      color = "#666",
      fillOpacity = 0.7,
      bringToFront = TRUE,
      sendToBack = TRUE),
    label = paste0(ch_aggregated$NAME, ": ", round(residu_road, 2)),
    smoothFactor = 0.2,
    # group = "MDS fac. 1",
  ) %>%
  addPolygons(data = lakes,
              weight = 0.7,
              fillColor = "#dddddd",
              fillOpacity = 1,
              color = "white",
              highlight = highlightOptions(
                weight = 1,
                color = "#666",
                fillOpacity = 1,
                bringToFront = TRUE),
              label = lakes$NAME,
              labelOptions = labelOptions(
                style = list(
                  "color" = "#666",
                  "font-style" = "italic"
                )),
              smoothFactor = 0.2,
              group = c("lakes")) %>%
  addLayersControl(
    # baseGroups = c("MDS fac. 1","MDS fac. 2"), # groups separated by municipality
    overlayGroups = c("lakes"),
    options = layersControlOptions(collapsed = TRUE)
  ) %>%
  addScaleBar(position = "bottomright", options = scaleBarOptions(imperial = F)) %>%
  # Ajout de la légende
  addLegend(
    pal = palDiv,
    values = swiss_data_muni$resultat.jaStimmenInProzent,
    position = "bottomright",
    title = "Résidus",
    labFormat = labelFormat(suffix = "%"),
    opacity = 0.9
  )
```

Les communes proches des 6 tronçons prévus ont-elles voté plus oui ou non ? (plus de oui ou de non qu’attendus ?)
```{r pressure, echo=FALSE}
# Résidus des communes directement concernée
resid_communes_direct = residu_road[which(ch_aggregated$road_project_n == 1)]
mean(resid_communes_direct)
# Tester si la moyenne est égale à 0
t.test(resid_communes_direct, mu = 0)

# Résidus des communes directement concernée
resid_communes_voisins = residu_road[which(ch_aggregated$road_project_n == 2)]
mean(resid_communes_voisins)
# Tester si la moyenne est égale à 0
t.test(resid_communes_voisins, mu = 0)

# Résidus des communes directement concernée
resid_communes_voisins1 = residu_road[which(ch_aggregated$road_project_n == 3)]
mean(resid_communes_voisins1)
# Tester si la moyenne est égale à 0
t.test(resid_communes_voisins1, mu = 0)


# tests pondérés
# Moyenne pondérée
data_test = resid_communes_direct
weights_test = f[which(ch_aggregated$road_project_n == 1)]
weighted_mean <- sum(weights_test * data_test) / sum(weights_test)
mu0 = 0

# Variance pondérée
variance_weighted <- sum(weights_test * (data_test - weighted_mean)^2) / sum(weights_test)

# Nombre effectif
n_effective <- n*f

# Erreur standard pondérée
se_weighted <- sqrt(variance_weighted / n_effective)

# Statistique t
t_stat <- (weighted_mean - mu0) / se_weighted

# p-value
p_value <- 2 * pt(-abs(t_stat), df = n_effective - 1)

# Résultats
cat("Moyenne pondérée :", weighted_mean, "\n")
cat("Statistique t :", t_stat, "\n")
cat("p-value :", p_value, "\n")

n_effective <- n*f
reg_projets = lm(residu_road ~ as.factor(ch_aggregated$road_project), weights = n_effective)
summary(reg_projets)

anova(reg_projets)
```
Corréations
```{r pressure, echo=FALSE}


library(FactoMineR)
PCA_yes = PCA(X = yes[,3:383], row.w = f)


X <- (yes[,3:383])
# Étape 1 : Normaliser les poids pour qu'ils somme à 1
f

# Étape 2 : Calculer les moyennes pondérées pour chaque colonne
means <- colSums(as.matrix(yes[,3:383]) * f)

# Étape 3 : Centrer les données
yes_centered <- sweep(as.matrix(yes[,3:383]), 2, means)

# Étape 4 : Calculer les écarts-types pondérés pour chaque colonne
std_dev <- sqrt(colSums((yes_centered^2) * f))

# Étape 5 : Réduire les données
yes_scaled <- sweep(yes_centered, 2, std_dev, "/")

# Étape 6 : Calculer la matrice de covariance pondérée
cov_weighted <- t(yes_scaled) %*% (yes_scaled * f)

# Étape 7 : Transformer en matrice de corrélation (déjà normalisée)
corr_weighted <- cov_weighted

# Résultat : Matrice de corrélation pondérée 381 x 381
print(dim(corr_weighted))  # Vérifie les dimensions (381 x 381)
View(corr_weighted)

```

Extraire les 50 corrélations les plus fortes
```{r pressure, echo=FALSE}
# Étape 1 : Mettre la diagonale à NA (pour l'exclure)
diag(corr_weighted) <- NA

# Étape 2 : Convertir la matrice en un data frame long
library(reshape2) # Utilisé pour melt
corr_long <- melt(corr_weighted, varnames = c("Variable1", "Variable2"), value.name = "Correlation")

# Étape 3 : Filtrer pour exclure les NA et trier par la valeur absolue de la corrélation
corr_long <- corr_long[!is.na(corr_long$Correlation), ]
corr_long <- corr_long[order(-abs(corr_long$Correlation)), ]

# Étape 4 : Sélectionner les 50 corrélations les plus fortes
top_50_corr <- head(corr_long, 50)

# Résultat
View(top_50_corr)
```

Extraire les nb_votes corrélations les plus fortes avec le vote routes nationales
```{r pressure, echo=FALSE}
# Fonction pour obtenir les 50 noms les plus corrélés avec une variable donnée
nb_votes = dim(corr_weighted)[1]

get_top_correlations <- function(corr_matrix, target_variable, top_n = nb_votes-1) {
  # Extraire la colonne correspondant à la variable cible
  correlations <- corr_matrix[, target_variable]
  
  # Exclure la variable cible elle-même
  correlations[target_variable] <- NA
  
  # Trier les corrélations par leur valeur absolue
  sorted_indices <- order(-abs(correlations), na.last = NA)
  
  # Sélectionner les top_n variables
  top_variables <- rownames(corr_matrix)[sorted_indices[1:top_n]]
  top_values <- correlations[sorted_indices[1:top_n]]
  
  # Retourner un data frame avec les noms et les valeurs des corrélations
  data.frame(Variable = top_variables, Correlation = top_values)
}

# Exemple d'utilisation
# Supposons que vous voulez les 50 noms les plus corrélés avec "Var1"
target_variable <- "X6730"  # Nom de la variable cible
top_100_correlations <- get_top_correlations(corr_weighted, target_variable)

# Résultat
View(top_100_correlations)





# Supposons que `top_100_correlations` contient la première colonne avec les codes "X----"
# Et `other_table` contient une colonne `Code` avec les 4 chiffres correspondants

# Étape 1 : Extraire les 4 chiffres du code "X----"
top_100_correlations$vote_id <- sub("X", "", top_100_correlations$Variable)

# Étape 2 : Joindre avec l'autre tableau
# Supposons que `other_table` contient une colonne "Code" et d'autres informations
merged_table <- merge(top_100_correlations, voteInfo, by = "vote_id", all.x = TRUE)

# Résultat
View(merged_table)

```
